臺灣新竹地方法院刑事判決
109年度訴字第486號
公  訴  人  臺灣新竹地方檢察署檢察官
被      告  劉貴雄


選任辯護人  余嘉勳律師
            許育齊律師
            陳恩民律師
上列被告因誣告案件，經檢察官提起公訴（109年度偵字第2836
號），本院判決如下：
    主  文
 丁○○無罪。　
    理  由
一、公訴意旨略以：被告丁○○明知告訴人甲○○身為新竹市警察局
    員警，若以警察身分介入民間團體內部爭議，易使民眾產生
    不當聯想，致遭非議，若經舉發可能遭受懲戒處分，亦明知
    ：㈠告訴人並未在中華民國跆拳道協會擔任要職及干涉該會
    行政事務，亦未違反規定抵制新竹縣代表隊參加全國青少年
    跆拳道錦標賽；㈡告訴人並未恐嚇、施壓中華民國跆拳道協
    會理事石華平不能支持「中華民國跆拳道協會理事長吳兩平
    罷免案」；㈢告訴人並未向新竹縣體育會理事長田耕豪施壓
    ，要求撤換新竹縣跆拳道委員會主委即被告；㈣中華民國跆
    拳道協會之公文及官網聲明並非出自告訴人之手。竟意圖使
    告訴人受懲戒處分，基於誣告之犯意，將內容如附表所示之
    檢舉信函，於民國108年10月4日郵寄至新竹市警察局（翌日
    收文）提出檢舉，虛構事實誣指告訴人從事上揭不當、甚至
    不法之行為，致告訴人因此接受新竹市警察局督察科調查，
    嗣因查無相關具體事證而簽結在案。因認被告涉犯刑法第16
    9條第1項之誣告罪嫌等語。
二、按犯罪事實應依證據認定之，無證據不得認定犯罪事實；不
    能證明被告犯罪者，應諭知無罪之判決，刑事訴訟法第154
    條第2項、第301條第1項分別定有明文。次按告訴人之告訴
    ，係以使被告受刑事訴追為目的，是其陳述是否與事實相符
    ，仍應調查其他證據以資審認。又事實之認定，應憑證據，
    如未能發現相當證據，或證據不足以證明，自不能以推測或
    擬制之方法，以為裁判基礎。且刑事訴訟上證明之資料，無
    論其為直接證據或間接證據，均須達於通常一般人均不致於
    有所懷疑，而得確信其為真實之程度，始得據為有罪之認定
    ，若其關於被告是否犯罪之證明未能達此程度，而有合理性
    懷疑之存在，致使無從形成有罪之確信，根據「罪證有疑，
    利於被告」之證據法則，即不得遽為不利於被告之認定（最
    高法院52年台上字第1300號、40年台上字第86號、76年台上
    字第4986號判例意旨參照）。再按誣告罪之成立以意圖他人
    受刑事處分或懲戒處分，而為虛偽之告訴告發報告者為要件
    。所謂虛偽係指明知無此事實故意捏造而言，若告訴人誤認
    有此事實或以為有此嫌疑，自不得指為虛偽，即難科以本罪
    。又誣告罪之成立，以告訴人所訴被訴人之事實必須完全出
    於虛構為要件，若有出於誤會或懷疑有此事實而為申告，以
    致不能證明其所訴之事實為真實，縱被訴人不負刑責，而告
    訴人本缺乏誣告之故意，亦難成立誣告罪名。而所謂虛構事
    實，係指明知無此事實而故意捏造者而言，如若出於誤信、
    誤解、誤認或懷疑有此事實，或對於其事實張大其詞，或資
    為其訟爭上之攻擊或防禦方法，或其目的在求判明是非曲直
    者，均不得謂屬於誣告，即其所申告之事實，並非完全出於
    憑空捏造或尚非全然無因，只以所訴事實，不能積極證明為
    虛偽或因證據不充分，致被誣人不受追訴處罰者，仍不得謂
    成立誣告罪（最高法院40年台上字第88號、44年台上字第89
    2號判例、83年度台上字第1959號判決意旨參照）。
三、公訴意旨認被告涉犯前揭誣告罪嫌，無非係以被告之供述、
    告訴人之指述、檢舉函、新竹市警察局109年4月13日竹市警
    督字第1090012921號函暨所附偵查報告、相關人筆錄等，為
    其主要論據。
四、訊據被告固自承有於上揭時間，將如附表所示內容之檢舉函
    郵寄至新竹市警察局提出檢舉之事實，惟堅詞否認有何誣告
    犯行，辯稱：我是新竹縣跆拳道協會的主委，總幹事陳俊仙
    跟我說我們的協會不能比賽，因為報名的手續不夠完整，他
    說告訴人打電話給他，要求他開個道歉信，公布在中華民國
    跆拳道協會全國總幹事的群組內，再給我們繼續比賽，總幹
    事拒絕，說我們沒有錯為什麼要道歉，總幹事跟我說是告訴
    人在主導的，教練張添煜說我們比賽程序不符合，好像是告
    訴人在主導，他說他也有跟告訴人聯絡，告訴人不是協會的
    人，但因為他有跟我們總幹事聯繫，所以我就認為是他從中
    作梗；邱一峰是我的好朋友，他先傳告訴人的名片問我認不
    認識這個人，我說我認識，他轉告我要注意，說告訴人透過
    朋友找邱一峰，希望石華平理事不要去投罷免吳兩平的選票
    ，所以我認為告訴人又在主導這件事情；田耕豪跟我是好朋
    友，他就透過邱一峰約我到新竹縣體育場體育會辦公室講事
    情，當時我們協會因為罷免的事情鬧得沸沸揚揚，田耕豪就
    問我事情的來龍去脈，他也轉告我要注意，有人要他本人擔
    任體育會理事長兼跆拳道主委，就是提醒我說有人要罷免我
    ，建議要把我換掉，我有問田耕豪是誰的意見，田耕豪當時
    跟我說是上面、長官的意思，後來告訴人透過朋友找邱一峰
    去喝咖啡，邱一峰傳告訴人的名片給我，因為告訴人跟邱一
    峰見面的時候有遞名片給邱一峰，所以我才聯想起來，認為
    是告訴人要田耕豪把我撤換，「恐嚇」、「施壓」可能是我
    用詞不當；中華民國跆拳道協會的發文以及網站是由吳兩平
    自己在外面發文，承辦人、理事長都是吳兩平，我們幹部討
    論是誰在幫忙發這個文，包括乙○○理事及前副秘書長魏瑞賢
    及前秘書長楊凱，大家一致討論這個文筆是出自告訴人的手
    法，吳兩平委託告訴人處理外面的事情，所以我認為吳兩平
    所有的事情都委託告訴人去處理等語，其辯護人為其辯護略
    以：誣告罪必須要明知沒有這些事實而出於虛構，本件被告
    檢舉之內容並非被告憑空捏造，是基於事實產生的判斷，或
    他人轉述時被告誤解所致，被告並無誣告犯意，應不成立誣
    告罪等詞。
五、經查：
(一)被告確有於108年10月4日，將如附表所示內容之檢舉函郵寄
    至新竹市警察局（該局於翌日收文），檢舉任職於該局具有
    警察身分之告訴人有如附表所示之行為，告訴人因此接受新
    竹市警察局督察科調查，嗣該局調查結論認查無客觀資料足
    資證明告訴人有利用職權介入中華民國跆拳道協會事務而致
    違法（紀）情事等節，為被告所自承，且有告訴人之指訴可
    佐，暨新竹市警察局109年4月13日竹市警督字第1090012921
    號函（見偵卷第81頁）、109年4月13日新竹警察局督察科偵
    查報告（見偵卷第82-84頁）、新竹市警察局收受被告108年
    10月4日檢舉函便簽（見偵卷第111頁）、被告108年10月4日
    致新竹市警察局督察室檢舉函（見偵卷第112頁）、新竹市
    警察局查處後回復被告書函及陳報內政部警政署函（見偵卷
    第115-116頁反面）、內政部警政署回復新竹市警察局同意
    所報函（見偵卷第117頁）等資料在卷可稽，是此部分事實
    堪以認定。　　
(二)本件應究明者，為被告於檢舉函內所述如附表所示之內容，
    是否出於虛構杜撰，茲分述如下：
 1、有關被告檢舉告訴人干預中華民國跆拳道協會行政事務、介
    入執行並惡意抵制新竹縣代表隊參賽報名資格乙節：
 (1)觀之證人陳俊仙於接受新竹市警察局督察科訪談時陳稱：我
    是新竹縣跆拳道委員會總幹事，因為108年8月9日報名期限
    遇到颱風延期，我們8月12日寄出報名參賽資料，結果中華
    民國跆拳道協會於13日收到後，認為已超過時效，取消我們
    新竹縣參賽報名資格，告訴人有打給我，我印象中是14還15
    號，他早上打給我要我在全國總幹事LINE群組中發道歉聲明
    ，說是我們延誤報名影響到賽事，說只要這樣做這件事就可
    以處理，我就問他說他是什麼立場他可以代表協會嗎？他回
    答說不行他只是來幫忙，我也不理他沒這樣做，就問說影響
    我們竹縣參賽資格，那我們就要開記者會，結果告訴人就說
    「你們主委丁○○不是很行，很會咬文嚼字，怎會搞到不能參
    賽」，後來台北市有召開記者會，然後我們委員會也有向體
    育署申訴，體育署也要求協會處理，結果下午告訴人有打來
    說我們可以參賽，要重新抽籤，可以派員去現場看等語（見
    偵卷第95-96頁），佐以證人張添煜於接受新竹市警察局督
    察科訪談時陳稱：新竹縣代表隊參賽報名的業務是我辦理的
    ，依照跆拳道錦標賽競賽規程內容「報名日期是至8月9日止
    （以收件日為準，以郵戳為憑），逾期概不受理」，因為8
    月9日那天是颱風假，所以我寄送的日期是8月12日，雖然過
    期限，但颱風假應要順延一天才對，後來我們有去申訴，中
    華跆協才又讓我們參賽等語（見偵卷第86-87頁），可知新
    竹縣代表隊於報名參賽中華民國跆拳道協會舉辦之108年全
    國青少年跆拳道錦標賽之時程，有因報名截止日期適遇颱風
    假而生延誤期限爭議，新竹縣跆拳道委員會對此提出異議之
    接洽過程中，告訴人確實有居中聯繫。
 (2)證人即告訴人於本院審理時雖證稱其並非中華民國跆拳道協
    會之人員，其並無介入延誤報名一事，該事與其完全無關云
    云（見本院卷第280頁）。然觀之其於同次作證時證稱：新
    竹縣選手於108年8月間參加全國青少年跆拳道錦標賽報名延
    誤的事，是新竹縣的教練張添煜主動打電話詢問我，他要我
    問協會裁判組組長易善逸的電話，我把易善逸的電話給張添
    煜，並跟張添煜說這件事情你們應該透過整個全國總幹事的
    群組做解決，因為是屬於報名延誤的事情，這段期間有新竹
    縣的總幹事陳俊仙主動打電話給我，至於陳俊仙所說的發道
    歉聲明是無中生有，第一天晚上是陳俊仙打給我，我幫他們
    聯絡到易善逸後，隔了好幾天之後，我才打給陳俊仙，我跟
    陳俊仙說我幫他查完後，協會明確跟我說他們延誤報名，協
    會沒辦法作主，然後我才跟陳俊仙說「你是不是在總幹事群
    組上面發聲，讓大家看看能不能聲援你」，我的想法是基於
    我本身擔任警察，我知道只要大家用團體的力量，可以讓有
    權的人馬上政策做轉彎，因為當初協會這邊明確跟我說他們
    的報名確實延誤了，我跟陳俊仙說「真的是你們延誤了，協
    會並沒有坑你們」，因為當初我也是認為會不會是吳兩平故
    意藉此修理他們，不讓他們報名，但協會提供的資訊很明確
    ，他們確實是延誤報名，張添煜教練會找我是因為我是八段
    ，而且是資深的教練、裁判，在跆拳道界有輩分，他們也知
    道協會當時的裁判組組長易善逸跟我是很好的朋友，所以他
    們才找我去跟他溝通等詞（見本院卷第278-295頁），可知
    其不僅居中聯繫溝通，還明確告知中華民國跆拳道協會認定
    新竹縣代表隊已延誤報名的立場，甚至告知證人張添煜應透
    過全國總幹事群組解決，更向證人陳俊仙提出要其在全國總
    幹事群組發聲，由其所自陳之上開種種作為，顯然已有涉入
    其中甚明，並非如其所稱之「並無介入、與其完全無關」。
 (3)而證人陳俊仙所述告訴人要求其在全國總幹事群組「發道歉
    聲明」一事，雖為告訴人所否認，然雙方對此各執一詞，已
    難遽認何者所述為真，亦不能排除是否雙方在溝通過程中有
    所誤會或誤解所致，惟告訴人有向證人陳俊仙提出要其在全
    國總幹事群組「發聲」一事，則可確定。是在告訴人確有如
    前述涉入前開延誤報名之處理一事，且被告就此事之相關訊
    息又係來自證人陳俊仙等人轉述之情況下，被告主觀上因而
    認為告訴人具有警職身分，並非中華民國跆拳道協會人員，
    卻未謹守公務人員分際，介入此事，甚至要求發道歉聲明等
    作為有所不當，尚非難以理解。況連告訴人都稱「當初我也
    是認為會不會是吳兩平故意藉此修理他們，不讓他們報名」
    ，則被告身為新竹縣跆拳道委員會主委，在新竹縣代表隊因
    延誤報名一事受到不利處分，其所認知介入其中處理之告訴
    人又與中華民國跆拳道協會理事長吳兩平關係較密切，且與
    該協會承辦此事之易善逸為熟識好友之情況下，因而誤認或
    懷疑告訴人有惡意抵制之嫌，亦非難以理解。
 (4)基上，被告所檢舉告訴人介入前開延誤報名之處理一事，應
    屬事有所本，並非出於虛構捏造，而被告依其所聽聞證人陳
    俊仙等人轉述有關此事之訊息，因而認為告訴人有惡意抵制
    之嫌，亦係出於主觀上之誤認或懷疑所致，自難認被告提出
    此部分檢舉有何誣告之故意。
 2、有關被告檢舉告訴人介入威脅恐嚇、施壓現任理事不可支持
    中華民國跆拳道協會理事長罷免案，企圖影響罷免結果乙節
    ：
 (1)觀之證人邱一峰於接受新竹市警察局督察科訪談時陳稱：現
    在中華跆協內部因為一些派系問題，所以有要罷免理事長吳
    兩平，告訴人只是代表中華跆協理事長吳兩平來說項，轉達
    理事長說希望不要支持罷免的事，我跟告訴人有在竹北見面
    ，日期時間我不確定，告訴人來也只是轉達吳兩平理事長說
    希望不要支持罷免的事，希望我跟理事石華平說不要去參加
    罷免的事，沒有干涉或恐嚇的事等語（見偵卷第89頁正反面
    ），佐以證人即中華民國跆拳道協會理事乙○○於本院審理時
    證稱：告訴人有跟我說叫我不要去罷免吳兩平，他有幫吳兩
    平在說項，當時罷免要開始時是在108年，我記得有一天我
    回臺南時，當時是端午節，告訴人有傳LINE跟我說不要罷免
    吳兩平，罷免吳兩平對這個事情沒有好處。告訴人也是好意
    要幫吳兩平，就說看可不可以不要罷免他，其實也有居中在
    幫忙協調，看有沒有什麼可以不要造成罷免的階段，確實是
    有這個事情等語（見本院卷第297-298頁），可知告訴人對
    於中華民國跆拳道協會理事長吳兩平罷免一案，確實有為吳
    兩平居中向其他理事代為說項。
 (2)再觀之證人即告訴人於本院審理時證稱：罷免案期間，我經
    由朋友楊昌仁介紹認識邱一峰，只有在那一次請邱一峰轉告
    新竹縣的理事石華平，轉告石華平說我們新竹縣不要去介入
    這種罷免案，避免影響以後上級對我們的補助。我擔任裁判
    委員會的委員是吳兩平推薦讓我上去的，然後吳兩平找到我
    ，他說我是新竹縣的，希望我能夠跟我們委員會講一下，不
    要再搞了。我有明確跟邱一峰說跟石華平轉達能夠支持吳兩
    平，我沒有跟石華平講到對公職生涯不利這個話，我是說我
    們都是公職，不要介入這種事情，我並沒有講到不利的事情
    ，且邱一峰是前任縣長邱鏡淳的兒子，是我朋友楊昌仁主動
    告訴我說他們邱家跟能夠擔任縣長室機要的都很熟，所以我
    朋友才轉介邱一峰跟我認識，因為我知道邱一峰父親是前任
    縣長，跟縣長室的機要都很熟，這是朋友跟我說的，我就是
    說邱一峰可以代為轉達，可以透過他父親那邊跟石華平這邊
    溝通，不要再去支持罷免案，就這樣子而已等詞（見本院卷
    第278-295頁），由告訴人所自陳上情，可知其確有透過友
    人介紹與證人邱一峰見面，請證人邱一峰向理事石華平轉達
    不要支持吳兩平罷免案，而為吳兩平奔走代為說項之作為。
    且新竹市警察局督察科查處結果，亦認被告接受訪談中所提
    及告訴人係於108年10月2日上班期間外出，前往新竹縣竹北
    市與證人邱一峰見面一節，經查證告訴人當日確有不假外出
    情事，核予申誡1次處分，並註記曠職，此有109年4月13日
    新竹警察局督察科偵查報告、監視器錄影畫面擷圖及車號00
    0-0000號機車照片、新竹市警察局核定告訴人申誡1次之獎
    懲令附卷可考（見偵卷第84頁、第100-108頁、第109頁）。
    再者，告訴人亦自承其請證人邱一峰轉達理事石華平之內容
    ，有提及「不要去介入這種罷免案、避免影響上級的補助」
    、「我們都是公職、不要介入這種事情」，細譯其語意，已
    隱含有倘若介入罷免案，恐對上級補助或公職身分有不利影
    響之意。
 (3)基上，告訴人確有為吳兩平罷免一案奔走代為說項，過程中
    亦涉有於上班期間不假外出情事，且其透過證人邱一峰轉達
    理事石華平之內容，復隱含有支持罷免案可能有不利影響之
    意等情，已如前述。則被告經由他人轉述得知上情，主觀上
    認為告訴人身為警職人員，卻不假外出，為吳兩平奔走介入
    此事，復語帶不利之意，有所不當而提出檢舉，應屬事有所
    本，並非出於虛構捏造甚明，其所稱「威脅恐嚇、施壓」用
    語容有誇大之嫌，然此應係被告經由他人轉述過程中造成誤
    解所致，自難認被告提出此部分檢舉有何誣告之故意。
 3、有關被告檢舉告訴人聯繫施壓新竹縣體育會理事長田耕豪，
    要求撤換新竹縣跆拳道委員會主委即被告乙節：
 (1)觀之證人邱一峰於接受新竹市警察局督察科訪談時陳稱：田耕豪轉述給我，意思是指有風聲說有人想撤換被告，不是說有施壓的事情，所以我在108年9月28日有跟被告見面，就跟他說一聲有這件事，後來我跟被告還有田耕豪三個人在9月30日17時30分在新竹縣體育會辦公室討論一下這些事，田耕豪也表示說他不介入中華跆協的事情等語（見偵卷第89頁反面），可知證人邱一峰確實有從田耕豪處聽聞有人想撤換被告所擔任新竹縣跆拳道委員會主委一職之事，並將該事轉達被告知悉，其與被告、田耕豪亦有為該事見面討論。
 (2)復觀之證人即告訴人於本院審理時證稱：我是跟新竹縣體育
    會的理事長田耕豪說希望他轉告被告返還向時任理事長吳兩
    平詐欺的新臺幣（下同）30萬元，我完全不認識田耕豪，是
    我朋友楊昌仁跟他講，然後楊昌仁跟我說他有朋友認識田耕
    豪，事後是田耕豪主動打電話給我，在此之前我根本沒有見
    過田耕豪，有關撤換被告這件事是田耕豪跟我說的，且當初
    我第一次到新竹縣體育委員會，田耕豪明確跟我說新竹縣跆
    拳道委員會的教練他們發起罷免被告，且都把連署書送到他
    那邊，這時我才知道這件事，因為當初我跟田耕豪講到這30
    萬元的事情，這時田耕豪自己才講說被告事情很多，人家也
    要罷免他等語（見本院卷第278-295頁），依告訴人所自陳
    上情，可知其為了吳兩平與被告間之詐欺紛爭，有透過友人
    輾轉聯繫上原本完全不認識之田耕豪，請田耕豪轉知被告還
    款，更親自前往新竹縣體育委員會與田耕豪見面，過程中亦
    有談及有人要撤換被告之事。
 (3)基上，被告當時與吳兩平間已有詐欺紛爭，此事本與告訴人
    無關，告訴人卻輾轉透過關係聯繫田耕豪轉達要被告還款之
    意，更親自與原本完全不認識之田耕豪見面，過程中復談及
    撤換被告之事，則被告聽聞證人邱一峰轉述從田耕豪處聽到
    有人想撤換被告之風聲，差不多時期又恰有告訴人與田耕豪
    、證人邱一峰見面之事，被告當時面臨可能遭撤換之不利處
    境，心中不免較為多疑，參以訊息在輾轉傳述過程中亦難免
    有所誤差、渲染或加諸個人主觀猜測或想法，被告在此等情
    況下，主觀上將前開事件連結而誤認告訴人有介入所謂有人
    想要將被告撤換一事，尚非難以理解，其檢舉此部分之事實
    縱有誤會，然既非全然出於虛構杜撰，自難認其主觀上有誣
    告之故意。
 4、有關被告檢舉中華民國跆拳道協會之公文及官網聲明皆出自
    告訴人之手，不避嫌介入人民團體行政作業之運作乙節：　
 (1)觀之證人即中華民國跆拳道協會理事乙○○、該協會副秘書長
    魏瑞賢、該協會副秘書長楊威利於接受新竹市警察局督察科
    訪談時，對於告訴人有無被告所檢舉經手該協會公文信件及
    官網聲明，不當介入人民團體行政作業運作一事，均一致陳
    稱：現在中華跆協內部因為一些派系問題，所以有要罷免理
    事長吳兩平，我們都認為是告訴人獻策給理事長吳兩平，再
    由理事長出面主導，就是用那種間接的方式來介入跆協的行
    政事務，至於具體事證是沒有，只是我們都認為是他在背後
    處理的等語（見偵卷第92頁、第93頁、第94頁），可知證人
    乙○○、魏瑞賢、楊威利等人雖無法提出告訴人有經手該協會
    公文及官網聲明或介入行政作業之具體事證，然其等身為中
    華民國跆拳道協會之幹部，衡情對於當時該協會內部運作狀
    況多少有所瞭解或聽聞，其等既均一致認為告訴人有間接介
    入該協會之行政事務，則身為該協會監事主席之被告自亦有
    可能耳聞其事，其主觀上因而產生告訴人有介入其中之誤會
    或懷疑，尚非悖於情理。
 (2)且由證人即告訴人於本院審理時證稱：「（問：你方才回答
    檢察官稱，你並沒有介入協會公文的運作，請問他們有無不
    會擬文，請你去幫他們擬文？）沒有，他們只有問我這些公
    文，說『教練，這種東西你知不知道要怎麼做』，我就是口頭
    跟他們講。（問：所以你確實有跟人家講？）在跆拳道協會
    內會問我事情的人非常多，包括之前的證人魏瑞賢、乙○○，
    他們不會的事情、有關於跆拳道的事情問我，我都會跟他們
    說，且我在協會擔任過講師，協會的規則是我翻譯的，人家
    許多事情不懂問我，我當然會跟他講。」等語（見本院卷第
    290-291頁），亦可知告訴人對於中華民國跆拳道協會內部
    之事務，包括公文、跆拳道相關事務等在內，常會受協會人
    員諮詢並給予意見。又本件告訴人遭被告檢舉後，新竹市警
    察局調查結論固認查無客觀資料足資證明告訴人有利用職權
    介入中華民國跆拳道協會事務而致違法（紀）情事，但亦認
    「吳員（即告訴人）具警職身分且未於該協會擔任相關職務
    ，貿然介入該協會內部之爭議案，易使民眾產生利用警察職
    權干涉等不當聯想，致遭非議，仍屬不妥，核予吳員劣蹟註
    記，並要求吳員應注意個人身分，謹言慎行」，此有109年4
    月13日新竹警察局督察科偵查報告、新竹警察局108年11月2
    0日陳報內政部警政署函在卷可憑（見偵卷第84頁、第116頁
    正反面），可認被告檢舉提及告訴人介入中華民國跆拳道協
    會內部事務乙節，應屬事有所本，並非憑空捏造。
 (3)基上，被告此部分檢舉之事實縱無法證明屬實，然既非出於
    虛構杜撰，而係經由他人傳述耳聞訊息後，主觀上有所懷疑
    或誤會所致，自難認其主觀上有誣告之故意。
(三)至檢察官所舉證人丙○○於本院審理時雖證稱：被告有請我代
    筆寫檢舉函檢舉告訴人幫吳兩平做事，操控中華民國跆拳道
    協會，我覺得這不是事實，就不寫了等詞（見本院卷第308-
    309頁），然觀其於同次作證時證稱：被告說他跟新竹市的
    吳姓人士有發生一些間隙，就是他們選舉什麼主委的事情，
    那一段我真的聽不懂被告到底跟他發生什麼事情，我說這個
    東西我不能寫，因為我覺得這個東西有問題，不是實在的，
    因為我沒有看過這個人，我也不曉得他們發生什麼事情，我
    怎麼能去寫，我沒有看過本案的檢舉函，當然不知道檢舉什
    麼事情，我也不會去評論檢舉函講的是否為事實等語（見本
    院卷第310-311頁），可知證人丙○○對於本案檢舉函內容並
    不知情，亦無法評斷其真實性，則其所稱「我覺得這不是事
    實」，應係因其並未參與或見聞其事，而不知道究竟發生何
    事之故，自不能以其此部分泛詞，遽行推論被告有誣告告訴
    人之故意。
(四)另被告之辯護人雖聲請傳喚證人即中華民國跆拳道協會理事
    長吳兩平之助理朱萱到庭作證，然此部分聲請調查證據之待
    證事實與被訴事實無重要關係，本院認欠缺調查之必要性，
    已於審理時當庭裁定駁回其此部分聲請（見本院卷第314頁
    ），附此敘明。
六、綜上所述，被告於上開檢舉函所檢舉之內容，或非全然無因
    ，或係出於誤會或懷疑有此事實，並非完全出於虛構杜撰甚
    明，自難認其主觀上有何誣告之故意。本件檢察官所舉之證
    據，尚不足以使本院形成被告有誣告犯意及犯行之心證。此
    外，復查無其他積極證據足資證明被告確有起訴書所指之誣
    告罪行，本案既存有合理懷疑，而致本院無法形成被告有罪
    之確切心證，自屬不能證明被告犯罪，揆諸前開說明，本件
    自應諭知被告無罪之判決。
七、退併辦部分：
　　臺灣臺北地方法院檢察署檢察官以109年度偵字第29987號移
    送併辦意旨書移送本院併案審理之犯罪事實，檢察官認與本
    案起訴部分具有接續犯之實質上一罪關係，為法律上同一案
    件，而移送本院併案審理。惟本案起訴部分既經本院認定應
    為無罪之諭知，則移送併案審理部分即無從認與經起訴部分
    有何實質上一罪之關係，並非起訴效力所及，本院自無從併
    予審理，應退回檢察官另為適法之處理。
據上論斷，應依刑事訴訟法第301條第1項，判決如主文。
本案經檢察官洪期榮提起公訴，檢察官陳中順到庭執行職務。 
中　　華　　民　　國　　111 　年　　1 　　月　　13　　日
                  刑事第八庭  審判長法　官　廖素琪
　　　　　　　　　                  法  官  林哲瑜
　　　　　　　　　                  法  官　潘韋廷　
以上正本證明與原本無異。
如不服本判決應於收受本判決後20日內向本院提出上訴書狀，上
訴書狀應敘述具體理由。上訴書狀未敘述上訴理由者，應於上訴
期間屆滿後20日內補提理由書狀於本院（均須按他造當事人之人
數附繕本）「切勿逕送上級法院」。
告訴人或被害人如對於本判決不服者，應具備理由請求檢察官上
訴，其上訴期間之計算係以檢察官收受判決正本之日期為準。　
中　　華　　民　　國　　111 　年　　1 　　月　　13　　日
                                    書記官  田宜芳
附表：檢舉函　　　　　　　　　　　　　　　　
新竹市警局高階警官甲○○長官，身為人民褓姆理應盡保護民眾生命財產及權益，卻屢屢私自干預中華民國跆拳道協會行政事務，甲○○長官是在中華跆協擔任何種要職？可以藉此權勢欺壓百姓民眾權益，且涉嫌違反中華跆協舉辦之108年全國青少年跆拳道錦標賽競賽辦法及規定，親自介入執行並惡意抵制新竹縣代表隊參賽報名資格，公開發布不允許該代表隊所有的選手參賽。請問中華跆協舉辦跆拳道比賽業務何時歸現職新竹市警局的警察接手辦理？ 中華民國跆拳道協會目前罷免理事長吳兩平一案全國眾所皆知，該跆協理事會已依照內政部法令提起罷免案，現已進入罷免程序最後階段，甲○○長官更積極干涉中華民國跆拳道協會罷免理事長一案，強力介入威脅涉嫌恐嚇現任理事不可支持罷免案，企圖影響罷免結果。請問現職警察可以私下接案或介入民事糾紛案件嗎？請問警察可以逾越職權向有公務員身份的理事透過特殊關係施壓不可支持來影響罷免案嗎？ 甲○○長官在新竹汲汲營營多年，竟透過特殊警民關係，主動聯繫施壓新竹縣體育會理事長田耕豪先生，要求田理事長私下將新竹縣體育會跆拳道委員會主任委員丁○○先生撤換；丁○○主任委員係現任中華民國跆拳道協會監事主席，因不願配合該協會吳兩平理事長同流合汙有錯嗎？請問警察可以運用警民關係私下向新竹縣體育會理事長施壓要求撤換委員會的主任委員嗎？ 中華民國跆拳道協會因目前牽涉多起弊案，且該協會的秘書長及三位副祕書長皆已請辭離職，然該協會有關的公文信件及官網聲明皆出自甲○○長官之手，其身為高階警官食國家俸祿竟可以如此不避嫌，運用職權及關係施壓百姓民眾，並助紂為虐倒行逆施公然不避嫌介入人民團體行政作業的運作，已將警察良好形象徹底毀滅，令人不齒。 敬請貴單位詳細查處甲○○長官涉及以上不當作為的責任，如有官官相護情形，本人不惜情面將訴諸媒體公布警察惡行！ 此致 新竹市警察局督察室 檢舉人  丁○○ 中華民國108年10月4日